【裁判字號】    95,台抗,516
【裁判日期】    951130
【裁判案由】    公共危險聲請再審
【裁判全文】
最高法院刑事裁定              九十五年度台抗字第五一六號
抗 告人 即
受 判決 人  甲 ○ ○
抗 告人 即
受 判決 人
之  配  偶  乙○○○
上列抗告人等因受判決人公共危險案件，不服台灣高等法院台中
分院中華民國九十五年十月十九日駁回聲請再審之裁定（九十五
年度聲再字第一四五號），提起抗告，本院裁定如下：
    主  文
抗告駁回。
    理  由
一甲○○抗告部分
本件原裁定以：抗告人即受判決人甲○○所犯公共危險案件（經
原審法院以民國九十四年度上訴字第二一四二號判決，論處以放
火燒燬現未有人所在之他人所有建築物未遂罪刑確定）並非不得
上訴於第三審法院之案件，是其主張原確定判決有諸多重要證據
漏未審酌部分，依刑事訴訟法第四百二十一條之規定，尚不能作
為聲請再審之理由。而其主張原確定判決所憑之證物照片、火災
調查報告書等係屬偽造或變造，及所憑之證言即告訴人陳秀玲（
原裁定誤載為陳玲）之指證係屬虛偽等情部分，並未提出任何業
經判決確定（漏載：或其刑事訴訟不能開始或續行非因證據不足
）之資料以供查考，自難認其聲請再審合於同法第四百二十條第
二項之規定。另其主張發現確實之新證據足認其應受無罪、免訴
、免刑或輕於原確定判決所認罪名之判決部分，則未具體陳明所
指確實之新證據為何。因認聲請意旨係就原確定判決之證據取捨
，為不同之判斷或爭執，自難據為合法之再審理由，而駁回其聲
請。經核於法尚無不合。抗告意旨仍執陳詞，任意指摘原裁定不
當，非有理由。又本院為法律審，不調查未經在原審提出之新事
實新證據。抗告意旨以其發現新事證，聲請本院調取九十三年七
月二十六日至二十八日之自由時報、中國時報、聯合報等媒體之
報導，以查明有關其受訪自殺原因等情，亦不得據以提起第三審
抗告。其抗告為無理由，應予駁回。
二乙○○○抗告部分
按不服法院之裁定，得提起抗告者，以當事人及受裁定之非當事
人為限，刑事訴訟法第四百零三條定有明文，雖同法第四百十九
條載有抗告準用上訴之規定，而第三百四十五條復有被告之配偶
為被告利益起見，得獨立上訴之規定，但關於有抗告權人在抗告
編中既經特別訂明，即不能更準用有關上訴之規定，准許被告配
偶亦得獨立抗告（本院二十年抗字第三八號判例要旨參照）。本
件關於抗告人乙○○○以受判決人甲○○配偶之身分提起抗告（
其於九十五年十一月十七日提出之抗告狀誤載為上訴狀）部分，
自非法律上所應准許，應併予駁回。
據上論結，應依刑事訴訟法第四百十二條、第四百十一條前段，
裁定如主文。
中    華    民    國  九十五  年   十一   月   三十   日
                      最高法院刑事第六庭
                          審判長法官  林  增  福
                                法官  邵  燕  玲
                                法官  張  清  埤
                                法官  陳  世  雄
                                法官  蔡  國  在
      本件正本證明與原本無異
                                      書  記  官
中    華    民    國  九十五  年   十二   月    七    日
                                                      v


司法院資訊處製作；財團法人民間司法改革基金會備份。
